臺灣高等法院刑事判決　　　　　　　　 96年度上易字第306號
上　訴　人
即　被　告　甲○○
　　　　　　　　　　3樓
　　　　　　　　　　（另案在臺灣臺北監獄臺北分監執行）
上列上訴人因毒品危害防制條例案件，不服臺灣板橋地方法院95
年度易字第2084號，中華民國95年12月29日第一審判決（起訴案
號：臺灣板橋地方法院檢察署95年度毒偵字第6646號），提起上
訴，本院判決如下：
    主  文
上訴駁回。
    事實及理由
一、本案經本院審理結果，認第一審以上訴人即被告甲○○犯毒
    品危害防制條例第十條第二項之施用第二級毒品罪，依累犯
    規定加重其刑後，判處有期徒刑三月，並諭知易科罰金折算
    之標準為新台幣一千元折算一日，扣案之第二級毒品安非他
    命沒收銷毀，認事用法及量刑均無不當，應予維持，並引用
    第一審判決書記載之事實、證據及理由（如附件）。
二、被告上訴意旨略以：被告係連續施用第二級毒品安非他命，
    其中部分犯行經另案即臺灣板橋地方法院九十五年度簡字第
    五０五五號判決確定，本件與該案有裁判上一罪關係。又被
    告於九十五年七月十三、十四日，均係將安非他命及海洛因
    放入吸食器燒烤或摻入香菸同時施用，施用第一級毒品部分
    另案在台灣板橋地方法院審理中，亦有裁判上一罪關係等語
    。
三、經查：(一)刑法於九十四年二月二日修正公布，於九十五年七
    月一日施行，已刪除第五十六條關於連續犯之規定。查被告
    自九十四年十一月下旬某日起至九十五年四月七日止，連續
    施用第二級毒品安非他命之犯行，固經臺灣板橋地方法院以
    九十五年度簡字第五０五五號刑事簡易判決判處有期徒刑六
    月確定，惟該案之犯罪時間均在九十五年六月三十日以前，
    本案被告施用安非他命之犯罪時間為九十五年七月十三、十
    四日，已在刑法修正施行刪除連續犯規定之後，且與前案犯
    罪時間相距三個月以上，兩案間自無連續之裁判上一罪或集
    合犯之實質上一罪關係可言。(二)被告遭查獲後採集之尿液檢
    驗結果雖同時呈安非他命類及嗎啡類陽性反應，堪認被告除
    施用安非他命外另有施用第一級毒品海洛因之犯行，且被告
    亦因涉嫌施用海洛因經檢察官另案提起公訴（臺灣板橋地方
    法院檢察署九十五年度毒偵字第八０一七號），刻由原審法
    院另案審理中（九十五年度訴字第三八六四號）。惟查被告
    於警詢中供稱：其係以將少許安非他命放置於玻璃球內燒烤
    之，以鼻子吸食煙霧氣體之方式適用安非他命等語綦詳（九
    十五年度毒偵字第四九七一號卷第十、十一面），嗣於偵查
    中亦為相同之陳述，並供稱：沒有施用海洛因，扣案之海洛
    因是綽號「小劉」之友人寄放等語（同上卷第四十七面），
    於原審準備程序及審理時亦坦承施用安非他命，並未陳稱曾
    同時混合施用海洛因（見原審卷第四十三頁至第四十八頁）
    ，由此足徵被告雖有施用安非他命及海洛因之犯行，然兩種
    毒品之施用方式不同，顯係基於各別之犯意各自施用，應分
    別論科，並無想像競合犯之裁判上一罪關係可言被告於本院
    辯稱係將二種毒品摻雜同時施用云云，無非事後為圖減免其
    中部份刑責之飾詞，自無可採。(三)綜上所述，本件上訴為無
    理由，應予駁回。
四、據上論結，應依刑事訴訟法第三百七十三條、第三百六十八
    條，判決如主文。
本案經檢察官黃柏齡到庭執行職務。
中　　華　　民　　國　　96　　年　　3 　　月　　20　　日
　　　　　　　　　刑事第十九庭  審判長法　官　尤豐彥
　　　　　　　　　　　　　　　　　　  法　官  魏新國
　　　　　　　　　　　　　　　　　　  法　官  宋　祺
以上正本證明與原本無異。
不得上訴。
                                      書記官　王韻雅
中　　華　　民　　國　　96　　年　　3 　　月　　20　　日
附錄本案論罪科刑法條全文
毒品危害防制條例第10條
施用第一級毒品者，處 6 月以上 5 年以下有期徒刑。
施用第二級毒品者，處 3 年以下有期徒刑。
